【裁判字號】    89,訴,996
【裁判日期】    900130
【裁判案由】    損害賠償
【裁判全文】
臺灣桃園地方法院民事判決  八十九年度訴字第九九六號
    原      告  丙○○
    原      告  乙○○
    右二人共同
    訴訟代理人  邱鎮北律師
                劉哲睿律師
    被      告  己○○      住.
    被      告  戊○○      住.
    被      告  丁○○      住.
    被      告  甲○○      住.
右當事人間請求損害賠償事件，本院判決如左：
    主    文
被告應連帶給付原告丙○○新台幣柒萬玖仟貳佰元；另被告己○○應再給付原告丙○○新台幣捌仟伍佰元及均自民國八十九年七月二十七日起至清償日止，按週年利率百
分之五計算之利息。
被告應連帶給付原告乙○○新台幣拾萬捌仟參佰玖拾貳元及自民國八十九年七月二十
七日起至清償日止，按週年利率百分之五計算之利息。
原告其餘之訴駁回。
訴訟費用由被告連帶負擔百分之十五，餘由原告平均負擔。
本判決原告勝訴部分於原告丙○○以新台幣參萬元；原告乙○○以新台幣參萬陸仟元
為被告等預供擔保後，得假執行。
原告其餘假執行之聲請駁回。
    事    實
甲、原告方面：
  一、聲明：
  (一)、被告應連帶給付原告丙○○新台幣  (下同)伍拾肆萬玖仟貳佰元；另被告己○○應再給付原告丙○○捌仟伍佰元，及均自起訴狀繕本送達之翌日起至清
        償日止，按年息百分之五計算之利息。
  (二)、被告應連帶給付原告乙○○伍拾陸萬壹仟參佰玖拾貳元，及自起訴狀繕本送
        達之翌日起至清償日止，按年息百分之五計算之利息。
  (三)、訴訟費用由被告共同負擔。
  (四)、原告願供擔保，請准宣告假執行。
二、陳述：
  (一)緣被告己○○於八十八年一月三十一日上午九時四十八分許，駕駛車牌號碼Ｋ
      Ｈ-四二二0號自用小貨車，至桃園縣八德市○○街四八九巷十九號之租處欲搬
      家時，因見房東即原告丙○○已將其神主牌位搬至屋外，且更換門鎖致其無法
      開啟，竟基於毀損之故意，開車以倒車方式撞擊原告丙○○所有之鐵門，致鐵
      門上之小側門掉落及鐵栓損壞，足生損害於原告丙○○。嗣原告丙○○偕同原
      告乙○○到達現場制止時，被告己○○竟與戊○○、甲○○、丁○○共同基於
      傷害之犯意聯絡，由己○○、戊○○分持地上撿拾之榔頭、鐵條，甲○○與丁○○以徒手之方式，毆打原告丙○○、乙○○，致丙○○受有右小指撕裂傷約
      三公分、雙手掌表淺擦傷、左肩裂傷半公分、左肩峰骨折之傷害，乙○○受有
      頭部外傷併前額撕裂傷、左尺骨骨折、腰椎挫傷、兩側下肢皮下出血等傷害。
      共同被告上開毀損及傷害之犯行，業經台灣桃園地方法院八十八年度易字第二
      七四五號判決，論處共同被告有期徒刑與拘役不等之刑期，被告等不服判決而
      上訴，復經台灣高等法院判決駁回上訴而告確定在案。
  (二)按數人共同不法侵害他人之權利者，連帶負損害賠償責任。又不法侵害他人之
      身體、健康、名譽或自由者，被害人雖非財產上之損害，亦得請求賠償相當之
      金額。民法第一百八十五條、第一百九十五條分別定有明文。查被告共同不法
      侵害原告等之身體、健康及財產，對原告因此所致之損害，自應依上開規定連
      帶負賠償責任。茲就原告請求賠償之金額分述如下：
  (甲)、原告丙○○部分：
   1、醫療費用：
    原告丙○○因共同被告不法侵害所致之傷害，因未至醫院治療而陸續購買藥品自
    行服用及外敷，共計支出費用四萬九千二百元。
   2、財產損害：
    原告丙○○因被告己○○不法侵害其所有之鐵門，致鐵門上之小側門掉落及鐵栓
    損壞，而支出修理費八千五百元，此部分損害應由被告己○○自負賠償責任。
   3、慰撫金：
    原告丙○○因共同被告不法侵害其身體成傷，除需忍受身體之劇烈疼痛外，案發
    當日所受驚嚇亦久未平復，又因增加家人之負擔而憂心，精神上所受痛苦實無以
    名之，爰請求五十萬元之精神損害賠償。
  4、綜上，被告應連帶給付原告丙○○醫藥費用及慰撫金共計五十四萬九千二百元
     ；另被告己○○應再給付原告丙○○八千五百元以賠償財產之損害。
  (乙)、原告乙○○部分：
  1、醫療費用：
    原告乙○○因傷除至財團法人天主教聖保祿修女會醫院住院治療外，另自行購買
    藥品服用及外敷，合計支出醫療費用六萬一千三百九十二元。
  2、慰撫金：
    被告等於原告乙○○因傷住院期間，不惟未曾聞問，且迄今仍未與原告和解賠償
    其損害，絲毫不見渠等有悔過之心，原告為此身心受創備受煎熬，爰依民法第一
    百九十五條之規定，請求五十萬元之精神上損害賠償。
  4、綜上，被告應連帶給付原告乙○○五十六萬一千三百九十二元整。
  三、證據：提出刑事判決書二份、南陽堂大藥局收據乙紙、翔有企業社收據乙紙、
      醫療費用收據及免用發票收據乙紙為證。
乙、被告方面：
  被告四人未於言詞辯論期日到場，亦未提出書狀作何聲明或陳述。
丙、本院依職權調閱本院八十八年度易字第二七四五號刑事卷宗。
    理    由
一、本件被告四人未於言詞辯論期日到場，核無民事訴訟法第三百八十六條所列各款
    情形，依原告之聲請，由其一造辯論而為判決。
二、原告主張被告四人於右揭時、地共同毆打原告二人成傷及被告己○○以倒車方式
    故意撞壞原告丙○○住處鐵門之事實，已據其提出與所述相符之刑事判決書二份
    、南陽堂大藥局收據乙紙、翔有企業社收據乙紙、醫療費用收據及免用發票收據
    乙紙為證，並經本院調閱本院八十八年度易字第二七四五號刑事卷宗核閱屬實。
    被告則經合法通知未到庭爭執，亦未提出書狀答辯以供斟酌，應認原告之主張為
    真實。
三、按數人共同不法侵害他人之權利者，連帶負損害賠償責任。又不法侵害他人之身
    體、健康、名譽、自由、信用、隱私、貞操，或不法侵害他人人格法益而情重大
    者，被害人雖非財產上之損害，亦得請求賠償相當之金額。又不法毀損他人之物
    者，被害人得請求賠償其物因毀損所減少之價額，民法第一百八十五條、第一百
    九十五條、第一百九十六條分別定有明文。本件被告四人共同毆打原告二人成傷
    ，被告己○○另以倒車方式撞壞原告丙○○之鐵門，已如上述，顯係故意共同不
    法侵害原告等之身體及毀損原告丙○○之物，對原告因此所致之損害，自應依上
    開規定負賠償責任。爰就原告請求賠償之金額審酌如下：
  (一)、 原告丙○○部分：
   1、醫療費用：原告丙○○因共同被告不法侵害所致之傷，因未至醫院治療而陸續
      購買藥品自行服用及外敷，共計支出費用四萬九千二百元。核其購藥時間係在
      受傷之後，即八十八年二月二日至同年六月十五日間，自屬必要費用，應如數
      照准。
   2、財產損害：原告丙○○因被告己○○不法侵害其所有之鐵門，致鐵門上之小側
      門掉落及鐵栓損壞，而支出修理費八千五百元  (含工資)。核屬必要費用，應
      予照准。
   3、慰撫金部分：原告丙○○請求五十萬元之精神損害賠償，惟查原告係出租人，
      資力較豐，被告己○○為承租人，資力較弱，其餘被告為己○○之晚輩，且原
      告丙○○所受上開傷害，均屬皮肉輕傷，精神痛苦非鉅，本院認為精神損害賠
      償，以三萬元為適當。
   合計，被告應連帶給付原告丙○○醫藥費用及慰撫金共計七萬九千二百元；另被
   告己○○應再給付原告丙○○八千五百元以賠償財產之損害。
  (二)、原告乙○○部分：
   1、醫療費用：原告乙○○主張因傷除至財團法人天主教聖保祿修女會醫院住院治
      療外，另自行購買藥品服用及外敷，合計支出醫療費用六萬一千三百九十二元
     。經核其中購買鈣片二瓶，合計三千元，非屬必要費用，應予剔除，其餘支出
     ，計五萬八千三百九十二元，核屬必要費用，應予准許。
   2、慰撫金部分：原告乙○○係出租人丙○○之子，亦屬資力較豐之一方，惟其所
      受傷害較丙○○嚴重，且有住院治療，本院認其精神損害賠償，以五萬元為適
      當。
      合計原告乙○○得請求被告等連帶賠償之金額為十萬八千三百九十二元。
四、從而，原告本於侵權行為之法律關係，請求被告賠償如訴之聲明第一、二項之金
    額。其中，原告丙○○請求被告等連帶給付七萬九千二百元及請求被告己○○給
    付八千五百元；原告乙○○請求被告等連帶給付十萬八千三百九十二元，及均自
    起訴狀送達  (八十九年七月二十六日)翌日起至清償日止，按年息百分之五計算
    之利息，為有理由，應予准許；原告逾此之請求則無理由，應予駁回。
五、原告聲請供擔保宣告假執行，核其勝訴部分，並無不合，應准許之，至原告敗訴
    部分，其假執行之聲請即失所附麗，應予駁回。
六、據上論結，本件原告之訴為有理由，依民事訴訟法第三百八十五條第一項前段、
    第七十九條但書、第八十五條第一項前段、第八十五第二項、第三百九十條第二
    項，判決如主文。
中      華      民      國    九十      年      一      月    三十    日
                                臺灣桃園地方法院民事第一庭
~B法      官  陳世宗
右為正本係照原本作成
如對本判決上訴，須於判決送達後廿日內向本院提出上訴狀
中      華      民      國    九十      年      一      月     三十     日
~B法院書記官  林蕙鴻


司法院資訊處製作；財團法人民間司法改革基金會備份。
